【裁判字號】    95,裁,964
【裁判日期】    950511
【裁判案由】    全民健康保險
【裁判全文】
最  高  行  政  法  院  裁  定
                                     95年度裁字第00964號
抗  告  人  甲○○
上列抗告人因與相對人中央健康保險局間全民健康保險事件，對
於中華民國94年8月18日臺北高等行政法院93年度訴字第2185號
裁定提起抗告，本院裁定如下︰
    主  文
抗告駁回。
抗告訴訟費用由抗告人負擔。
    理  由
一、按抗告法院認抗告為不合法或無理由者，應為駁回抗告之裁
    定。
二、本件抗告意旨略以：抗告人民國（下同）94年7月26日因在
    南部，且管理員無法代收原裁定，乃由郵政人員轉送中和派
    出所；嗣友人於同年月30日通知，抗告人乃帶病從高雄趕回
    臺北，並於次日上午8時，前往派出所領回原裁定；是抗告
    人並非不按法定期間抗告，爰請求廢棄原裁定。
三、原裁定以：經查抗告人係於94年7月25日收受該裁定，有卷
    附送達證書可稽。抗告人提起抗告之期間應自94年7月26日
    起算，因抗告人住台北縣，扣除在途期間2日，原應至94年8
    月6日（星期六）屆滿，惟是日適逢週休二日，依法順延至
    94年8月8日上午（星期一）屆滿，抗告人遲至94年8月11日
    始提起抗告，亦有加蓋於訴狀收文戳記日期為憑，抗告人提
    起抗告顯已逾越法定不變期間，難認合法，乃裁定予以駁回
    。
四、本院查，按提起抗告應於裁定送達後10日之不變期間內為之
    ，為行政訴訟法第268條前段所明定。又依行政訴訟法第73
    條規定寄存送達者，於合法寄存送達時即發生送達效力，並
    非以受送達者前往寄存處所領取送達文書始發生效力。本件
    原審以本件抗告人因全民健康保險事件，不服原審94年度訴
    字第2185號裁定，提起抗告，經查上開裁定係於94年7月25
    日依規定寄存送達於臺北縣政府警察局中和分局，有卷附送
    達證書可稽，抗告人提起抗告之期間應自94年7月26日起算
    ，因抗告人住台北縣，扣除2日之在途期間，原應至94年8月
    6日（星期六）屆滿，惟是日適逢週休二日，依法順延至94
    年8月8日上午（星期一）屆滿，抗告人遲至94年8月11日始
    提起抗告，亦有加蓋於抗告狀收文戳記所載日期為憑，顯已
    逾上開法定不變期間，難認合法，因而裁定駁回抗告人之抗
    告，於法並無不合。抗告意旨以抗告人於94年7月26日未在
    送達處所，嗣於94年7月31日上午8時始領取原裁定，並非不
    按法定期間抗告等語，惟本件係寄存送達，於合法寄存送達
    時，即發生送達效力。本件抗告尚屬無理由，應予駁回。
五、依行政訴訟法第104條、民事訴訟法第95條、第78條，裁定
    如主文。
中    華    民    國    95    年    5     月    11    日
                  第一庭審判長法  官  葉  振  權
                              法  官  陳  秀  美
                              法  官  劉  鑫  楨
                              法  官  梁  松  雄
                              法  官  劉  介  中
以  上  正  本  證  明  與  原  本  無  異
中    華    民    國    95    年    5     月    11    日
                              書記官  陳  盛  信


司法院資訊處製作；財團法人民間司法改革基金會備份。
